臺灣高等法院臺南分院刑事裁定　　　　　 96年度抗字第345號
抗　告　人
即　被　告　林政達
上列抗告人因聲請羈押案件，不服臺灣嘉義地方法院中華民國96
年10月16日裁定（96年度聲羈字第211號），提起抗告，本院裁
定如下：
    主  文
抗告駁回。
    理  由
一、本件抗告意旨略以：
(一)、本案被告並未有任何逃亡行為，依比例原則，以具保或限制
    住居代替羈押，應可達成追訴及審判程序。
(二)、本案既有通訊監聽譯文及證人供詞可稽，足見被告並無串供
    之虞，是以亦無實施禁見處分之必要。
(三)、被告堅稱並未販賣安非他命，且從譯文中，亦看不出被告確
    實有販賣安非他命。被告尚有三名子女須撫養，如長期羈押
    ，全家生活將遭遇困境云云。
二、原裁定以：被告（即抗告人）經訊問後，雖否認犯行，惟其
    所犯毒品危害防制條例第4條第1、2項之犯行，業經證人劉
    金坤、鄧雄仁、周吉春證稱明確，並有通訊監聽譯文附卷可
    稽，所犯為死刑、無期徒刑或最輕本刑為5年以上有期徒刑
    之罪，非予羈押顯難進行追訴、審判，有羈押之必要，故自
    96 年10月8日起予以羈押等語。
三、按被告經法官訊問後，認為犯罪嫌疑重大，所犯為死刑、無
    期徒刑或5年以上有期徒刑之罪者，非予羈押，顯難進行追
    訴、審判或執行者，得羈押之。刑事訴訟法第101條第1項第
    3款分別定有明文。又被告及得為其輔佐之人或辯護人，得
    隨時具保，向法院聲請停止羈押。而聲請停止羈押，除有刑
    事訴訟法第114條各款所列情形之一不得駁回者外，准許與
    否，該管法院有自由裁量之權，衡非被告所得強求，亦有最
    高法院46年台抗字第21號判例意旨可參。
四、經查：
(一)、抗告人所犯為毒品危害防制條例第 4條第1、2項販賣第一、
    二級毒品罪，其罪分別為死刑或無期徒刑、無期徒刑或 7年
    以上有期徒刑，又經法官訊問後，認犯罪嫌疑重大，非予羈
    押，顯難進行追訴或審判，而命羈押。合先敘明。
(二)、抗告人固辯稱其無逃亡行為，依比例原則，以具保或限制住
    居代替羈押云云。惟原裁定羈押事由，並非被告有逃亡之事
    實或逃亡之虞等由，抗告人前上所辯，無礙其羈押事由存在
    。抗告人另稱本案既有通訊監聽譯文及證人供詞可稽，足見
    被告並無串供之虞，是以亦無實施禁見處分之必要云云，惟
    查，實施禁見處分之目的在免去被告與其他證人串供之虞，
    本件證人既有劉金坤、鄧雄仁、周吉春等多人，且依卷附資
    料抗告人多以電話與欲購買毒品之人連絡，故有實施禁見處
    分之必要。至被告所辯並未販賣安非他命，且從譯文中，亦
    看不出被告確實有販賣安非他命云云，亦僅為抗告人單方辯
    解，並無舉事證以實其說，其所前開所辯，自無可信。
(三)、至抗告人所辯尚有三名子女須撫養，如長期羈押，全家生活
    將遭遇困境云云，然此為抗告人個人家庭事由，尚無減其羈
    押事由之必要性。從而，抗告人所執前述事由並無法排除被
    告羈押之必要性。本件抗告為無理由，應予駁回。
論上論結，依刑事訴訟法第412條規定，裁定如主文。
中　　華　　民　　國　　96　　年　　10　　月　　30　　日
　　　　　　　　　刑事刑三庭    審判長法　官  陳義仲
　　　　　　　　　　　　　　　　　　  法　官  蘇清水
　　　　　　　　　　　　　　　　　　  法　官  宋明蒼
以上正本證明與原本無異。
不得再抗告。
　　　　　　　　　　　　　　　　　　　書記官  翁心欣
中　　華　　民　　國　　96　　年　　10　　月　　30　　日
